【裁判字號】    97,訴,2591
【裁判日期】    970804
【裁判案由】    毒品危害防制條例
【裁判全文】
臺灣板橋地方法院刑事判決
公  訴  人  臺灣板橋地方法院檢察署檢察官
被      告  甲○○
                    1 號
上列被告因違反毒品危害防制條例案件，經檢察官提起公訴（九
十七年度毒偵字第三九六六號），因被告於本院準備程序中為有
罪之陳述，經本院合議庭裁定以簡式審判程序審理，判決如下：
    主  文
甲○○施用第一級毒品，累犯，處有期徒刑壹年。扣案之第二級
毒品甲基安非他命（驗餘淨重零點零陸柒捌公克）沒收銷燬之。
    事  實
一、甲○○前於民國九十三年間因違反毒品危害防制條例案件，
    經本院於九十三年五月十四日以九十三年度簡字第六０四號
    判處有期徒刑二月確定，於九十三年八月十六日縮刑期滿執
    行完畢；另於九十五年間因違反毒品危害防制條例案件，經
    本院於九十五年十二月十一日以九十五年度易字第一一五七
    號判處有期徒刑七月確定；再於九十六年間因犯詐欺罪，經
    本院於九十六年四月十日以九十六年度簡字第二二四號判處
    有期徒刑五月確定，上開二案所處之刑，嗣經本院以九十六
    年度聲減字第一一一八號裁定各減為有期徒刑三月又十五日
    、二月又十五日，並定應執行刑為有期徒刑五月確定，於九
    十六年七月十六日縮刑期滿執行完畢。
二、甲○○前於八十八年間因施用毒品案件，經本院以八十八年
    度毒聲字第五六二０號裁定送觀察、勒戒後，認無繼續施用
    毒品傾向，於八十八年九月二十七日執行完畢釋放，並由臺
    灣板橋地方法院檢察署檢察官以八十八年度毒偵字第八三五
    號為不起訴處分確定；復於九十二年間因施用毒品案件，經
    本院以以九十二年度毒聲字第五五七號裁定送觀察、勒戒後
    ，認無繼續施用毒品之傾向，於九十二年五月五日執行完畢
    釋放，並由臺灣板橋地方法院檢察署檢察官以九十一年度毒
    偵字第四三二九號為不起訴處分確定；又於九十三年間因施
    用毒品案件，經本院以九十三年度簡字第六０四號判處有期
    徒刑二月確定；另於九十五年間因施用毒品案件，經本院以
    九十五年度易字第一一五七號判處有期徒刑七月確定，嗣經
    本院以九十六年度聲減字第一一一八號裁定減為有期徒刑三
    月又十五日確定。詎仍不知悔改，基於施用第一、二級毒品
    之犯意，於九十七年四月二十三日二十二時許，在臺北縣中
    和市○○路三三五巷一弄十二之一號住處，將第一級毒品海
    洛因、第二級毒品甲基安非他命一起放置在吸食器內，再用
    火燒烤吸食煙霧之方式，同時施用海洛因及甲基安非他命一
    次。嗣為警於九十七年四月二十三日二十三時二十分許，在
    臺北縣中和市○○路與板南路口為警查獲，並扣得甲基安非
    他命一小包（驗餘淨重０‧０六七八公克）。
三、案經臺北市政府警察局中山分局移送臺灣板橋地方法院檢察
    署官偵查起訴，本院於準備程序進行中，被告就被訴事實為
    有罪之陳述，經告知被告簡式審判程序之旨，並聽取當事人
    之意見後，裁定進行簡式審判程序。
    理  由
一、上揭犯罪事實，業據被告甲○○於本院準備程序中及審理時
    坦承不諱，且被告被查獲時，經警採取之尿液檢體，經送行
    政院衛生署認可之臺灣尖端先進生技醫藥股份有限公司檢驗
    後確呈毒品鴉片類及甲基安非他命陽性反應，有該公司九十
    七年五月二日濫用藥物檢驗報告一份附卷可稽；而經警查獲
    時扣得之白色結晶一包，檢出第二級第毒品甲基安非他命成
    分，有交通部民用航空局航空醫務中心九十七年五月六日航
    藥鑑字第０九七二四四三號毒品鑑定書附卷可稽。此外，並
    有甲基安非他命一包（驗餘淨重０‧０六七八公克）扣案可
    資佐證，被告施用第一級毒品海洛因、第二級毒品甲基安非
    他命之犯行，即堪認定。
二、第查，被告甲○○前於八十八年間因施用毒品案件，經本院
    以八十八年度毒聲字第五六二０號裁定送觀察、勒戒後，認
    無繼續施用毒品傾向，於八十八年九月二十七日執行完畢釋
    放，並由臺灣板橋地方法院檢察署檢察官以八十八年度毒偵
    字第八三五號為不起訴處分確定；復於九十二年間因施用毒
    品案件，經本院以以九十二年度毒聲字第五五七號裁定送觀
    察、勒戒後，認無繼續施用毒品之傾向，於九十二年五月五
    日執行完畢釋放，並由臺灣板橋地方法院檢察署檢察官以九
    十一年度毒偵字第四三二九號為不起訴處分確定；又於九十
    三年間因施用毒品案件，經本院以九十三年度簡字第六０四
    號判處有期徒刑二月確定；另於九十五年間因施用毒品案件
    ，經本院以九十五年度易字第一一五七號判處有期徒刑七月
    確定；嗣經本院以九十六年度聲減字第一一一八號裁定減為
    有期徒刑三月又十五日等情，有臺灣高等法院被告前案紀錄
    表在卷足憑。被告於觀察、勒戒執行完畢釋放後五年內再犯
    施用毒品之犯行，且經判刑確定，竟再施用第一、二級毒品
    因而為警查獲，即非屬毒品危害防制條例第二十條第三項所
    定「五年後再犯」之情形，檢察官逕行起訴，要無不合（最
    高法院九十五年台上字一０七一號判決參照）。事證明確，
    應依法論科。
三、核被告甲○○所為，係犯毒品危害防制條例第十條第一項之
    施用第一級毒品罪及第十條第二項之施用第二級毒品罪，其
    施用毒品前後之持有毒品行為，應為施用之高度行為所吸收
    ，均不另論罪。被告一個施用行為係一行為觸犯施用第一級
    毒品及施用第二級毒品罪二罪名，屬想像競合，應從一重施
    用第一級毒品罪處斷。被告有上揭事實欄記載之犯罪科刑及
    執行紀錄，有臺灣高等法院被告前案紀錄表附卷可考，其於
    受有期徒刑之執行完畢後，五年以內故意再犯有期徒刑以上
    之本罪，為累犯，應依刑法第四十七條第一項規定加重其刑
    。爰審酌被告前經觀察勒戒，仍未戒斷其施用毒品之惡習，
    惟其犯後能坦承其過，態度良好，核施用毒品屬於自殘行為
    ，犯罪手段尚屬輕微、施用毒品之次數、所生危害等一切情
    狀，量處如主文所示之刑，以資懲儆。
四、扣案之第二級毒品甲基安非他命（驗餘淨重０‧０六七八公
    克），應依毒品危害防制條例第十八條第一項規定沒收銷燬
    之。包裝上開毒品之包裝袋，其與毒品於物理外觀上附合而
    難予析離，且如強予析離至完全無殘渣留存，將耗費相當之
    時間、人力與經費，於經濟上顯無實益，依社會一般通念，
    堪認該包裝袋已與查獲之毒品結合成為一體而無從強加析離
    ，是上開毒品既屬毒品危害防制條例十八條第一項前段所規
    定之違禁物，其外包裝袋自亦應併予沒收銷燬之。
據上論斷，應依刑事訴訟法第二百七十三條之一第一項、第二百
九十九條第一項前段，毒品危害防制條例十條第一項、第十八條
第一項，刑法第十一條前段、第五十五條、第四十七條第一項，
判決如主文。
本案經檢察官林俊峰到庭執行職務。
中    華    民    國    97    年    8    月    4    日
                  刑事第八庭  法  官  潘翠雪
上列正本證明與原本無異。
如不服本判決，應於送達後十日內敘明上訴理由，向本院提出上
訴狀
                              書記官  江文彬
中    華    民    國    97    年    8    月    4    日
附錄本案論罪科刑法條全文：
毒品危害防制條例第10條
施用第一級毒品者，處 6 月以上 5 年以下有期徒刑。
施用第二級毒品者，處 3 年以下有期徒刑。


司法院資訊處製作；財團法人民間司法改革基金會備份。
